【裁判字號】    99,台上,1342
【裁判日期】    990311
【裁判案由】    偽造文書等罪
【裁判全文】
最高法院刑事判決            九十九年度台上字第一三四二號
上  訴  人  甲○○
上列上訴人因偽造文書等罪案件，不服台灣高等法院高雄分院中
華民國九十八年十一月三十日第二審判決（九十八年度上訴字第
一三四七號，起訴案號：台灣屏東地方法院檢察署九十七年度偵
字第四三五七號），提起上訴，本院判決如下：
    主  文
上訴駁回。
    理  由
一、偽造文書部分：
按刑事訴訟法第三百七十七條規定，上訴於第三審法院，非以判
決違背法令為理由，不得為之。是提起第三審上訴，應以原判決
違背法令為理由，係屬法定要件。如果上訴理由書狀並未依據卷
內訴訟資料，具體指摘原判決不適用何種法則或如何適用不當，
或所指摘原判決違法情事，顯與法律規定得為第三審上訴理由之
違法情形，不相適合時，均應認其上訴為違背法律上之程式，予
以駁回。本件原判決維持第一審關於論處上訴人甲○○連續行使
偽造私文書，足以生損害於他人罪刑部分之判決，駁回其於第二
審之此部分上訴，已敘明所憑之證據及認定之理由，從形式上觀
察，並無判決違背法令之情形存在。查原審審判長於審判期日，
就採為判決基礎之證據資料，已逐一踐行調查程序，上訴人均供
稱「沒有意見。」等語，而對於證人熊小玲、曹增西、黃章達及
涂白華等人審判外所為之陳述，亦表示「同意有證據能力。」等
語（見原審卷第四十七頁至第五十四頁）。上訴意旨以原審未依
法調查證據，無視其抗辯，顯然不公云云，自非依據卷內訴訟資
料具體指摘之合法上訴理由。再者，上訴人賠償被害人之實際金
額若干，已不影響原審綜合其犯罪一切情狀所為刑之量定，判決
內亦已詳加審酌說明。上訴意旨猶以原判決認定其賠償被害人之
金額與實際情形有出入等語，漫就原審刑罰裁量職權之適法行使
，任意指摘，亦難謂符合第三審上訴之法定要件。其上訴為違背
法律上之程式，應予駁回。至原判決關於上訴人所犯刑法第三百
三十九條第一項詐欺取財部分，屬刑事訴訟法第三百七十六條第
四款之案件，本不得上訴於第三審法院，而其牽連之重罪即偽造
文書部分之上訴既從程序上駁回，則輕罪即詐欺取財部分之上訴
即無審判不可分原則之適用，無從併為實體上之審判，亦應予駁
回。
二、侵占部分：
按刑事訴訟法第三百七十六條所列各罪之案件，經第二審判決者
，不得上訴於第三審法院，法有明文。原判決關於上訴人侵占部
分（上訴人未聲明僅就偽造文書部分上訴，關於侵占部分亦視為
已全部上訴），係依刑法第三百三十五條第一項論處罪刑，核屬
刑事訴訟法第三百七十六條第三款之案件，既經第二審判決，自
不得上訴於第三審法院，上訴人猶提起上訴，為法所不許，應併
駁回之。
據上論結，應依刑事訴訟法第三百九十五條前段，判決如主文。
中    華    民    國  九十九  年    三    月   十一   日
                      最高法院刑事第十庭
                          審判長法官  花  滿  堂
                                法官  黃  正  興
                                法官  陳  東  誥
                                法官  林  錦  芳
                                法官  洪  昌  宏
本件正本證明與原本無異
                                      書  記  官
中    華    民    國  九十九  年    三    月   十五   日
                                                       s

司法院資訊處製作；財團法人民間司法改革基金會備份。
